臺灣臺北地方法院刑事判決             100年度易字第1358號
公  訴  人  臺灣臺北地方法院檢察署檢察官
被      告  林姍穎
            鄭曜萱
上列被告因傷害案件，經檢察官提起公訴（100年度調偵字第169
號），本院判決如下：
    主  文
林姍穎、鄭曜萱被訴傷害部分均不受理。
    理  由
一、公訴意旨略以：被告黃鈺屏（所涉竊盜部分，已因其自白犯
    罪改依簡易程序而為處刑判決)於民國99年9月初，在臺北市
    大安區○○○路○ 段181巷7弄13號2樓之1，趁分租套房之被
    告林姍穎不在家中時，意圖為自己不法之所有，竊取被告林
    珊穎之Seagate 牌隨身硬碟得手。嗣後被告林姍穎發現隨身
    硬碟不見，以電話向被告黃鈺屏查詢，被告黃鈺屏以簡訊答
    覆其並未拿取且不清楚隨身硬碟的去向。嗣於99年9月7日23
    時許，被告林珊穎以電話告知有意提出竊盜告訴時，被告黃
    鈺屏便坦承確有拿取隨身硬碟且願意歸還，並有意私下和解
    。雙方遂於99年9月12日4時30分，在臺北市大安區○○○路
    ○ 段181巷7弄13號2樓之1合租套房內，協調歸還隨身硬碟時
    ，雙方意見不合起爭執，被告黃鈺屏要求被告林珊穎簽立保
    密合約，被告林珊穎不從，被告黃鈺屏同行友人被告鄭曜萱
    、被告林珊穎即均基於傷害之故意，互毆成傷，被告鄭曜萱
    並毆打被告林珊穎之同行友人告訴人賴沁玲，致被告鄭曜萱
    受有頭部外傷、顏面擦傷、左上眼瞼瘀傷；被告林珊穎受有
    左側頭皮腫痛、四肢多處瘀傷、右肘、左手擦傷、臂部瘀傷
    之傷害；告訴人賴沁玲受有左手瘀傷、左食指指甲斷裂之傷
    害，因認被告林姍穎、被告鄭曜萱均涉犯刑法第277條第1項
    之傷害罪嫌。
二、按告訴乃論之罪，告訴人於第一審辯論終結前得撤回其告訴
    ;又告訴經撤回者，應諭知不受理之判決，刑事訴訟法第238
    條第1項、第303條第3款分別定有明文。
三、經查本件被告林姍穎、鄭曜萱互相告訴傷害，以及告訴人賴
    沁玲告訴被告鄭曜萱傷害案件部分，依刑法第287 條前段之
    規定，須告訴乃論。茲因被告林姍穎、鄭曜萱、告訴人賴沁
    玲彼此達成和解且均撤回告訴，有被告林姍穎、鄭曜萱、告
    訴人賴沁玲各所提出刑事撤回告訴狀3 份在卷可稽。揆諸前
    開說明，本件爰不經言詞辯論，逕為諭知不受理判決。
據上論斷，應依刑事訴訟法第303條第3 款、第307條，判決如主
文。
本案經檢察官蘇維達到庭執行職務。
中    華    民    國   100    年    7     月    14    日
                  刑事第二十庭  法  官  呂政燁
以上正本證明與原本無異。
如不服本判決應於收受送達後10日內向本院提出上訴書狀，並應
敘述具體理由；其未敘述上訴理由者，應於上訴期間屆滿後20日
內向本院補提理由書（均須按他造當事人之人數附繕本）「切勿
逕送上級法院」。告訴人或被害人如對於本判決不服者，應具備
理由請求檢察官上訴，其上訴期間之計算係以檢察官收受判決正
本之日期為準。
                                書記官  呂欣穎
中    華    民    國   100    年    7     月    14    日